# 不征税收入和免税收入

提问人：胖胖虎 时间：2012-03-19 23:20:12
不征税收入和免税收入的区别及在纳税调整中的处理方式？

回答人：chenyiwei
免税收入：收到时不计入应纳税所得额，使用相应资金发生的支出或者所形成的资产的折旧、摊销允许税前扣除。 不征税收入：需符合财税[2008]151号和财税[2011]70号等所列的条件。收到时不计入应纳税所得额，但后续使用相应资金形成的费用或资产折旧也不能税前扣除，且如果收到后 5 年内未按规定用途使用，第 6 年仍需计入应纳税所得额。实际上起到的是递延纳税的效果。

提问人：benjun8773 时间：2012-07-22 22:10:57
回复 chenyiwei 的帖子
陈版主，关于免税收入形成的费用、资产的折旧摊销可以税前扣除有没有依据？请赐教，谢谢！

回答人：chenyiwei
税法原理就应该是这样的。不征税收入是特例，免税收入对应的费用、折旧和摊销等，只要不是税法规定不得扣除的，均应可扣除。

提问人：benjun8773 时间：2012-07-22 23:43:57
回复 chenyiwei 的帖子
关于免税收入和不征税收入问题，一直很纠结，好多地方说法也不一致，可以按照“法无明文规定不禁止”这个原则处理税务方面的事项吗？

回答人：chenyiwei
我理解可以（税法可以用这种思维方式，但会计准则不可以）。